臺灣板橋地方法院刑事判決　　　　　　　96年度訴字第3371號
公　訴　人　臺灣板橋地方法院檢察署檢察官
被　　　告　甲○○
　　　　　　　　　　　樓
上列被告因偽造文書等案件，經檢察官提起公訴（96年度偵字第
17661 號），被告於準備程序進行中就被訴事實為有罪之陳述，
經告知簡式審判程序之旨，並聽取當事人之意見後，本院裁定由
受命法官獨任進行簡式審判程序，並判決如下：
    主  文
甲○○犯如附表所示之罪，各處如附表所示之宣告刑，應執行有
期徒刑捌月，如附表三所示簽帳單上所偽造「丙○○」之署押共
肆枚均沒收。
    事  實
一、甲○○與丙○○原係男女朋友關係，2人於民國96年2月間即
    協議分手，詎甲○○竟意圖為自己不法之所有，趁丙○○出
    國之際，於96年3 月3 日上午10時許，以原有之鑰匙1 支，
    進入丙○○位在臺北縣中和市○○路153 號3 樓之租屋處內
    （侵入住宅部分，未據告訴），竊取丙○○所有之卡號4023
    ─1007─0025─6863號之國泰世華商業銀行信用卡1 枚得手
    。其後，旋未經丙○○之同意，基於意圖為自己不法之所有
    ，於如附表二所示之時間、地點，以在自動櫃員機輸入密碼
    預借現金之不正方式，自如附表二所示地點之自動櫃員機內
    ，取得現金各新臺幣（下同）2 萬元；又另行基於意圖為自
    己不法之所有，基於偽造私文書以行使及詐欺取財之犯意，
    持丙○○上開信用卡，於如附表三所示之時間、地點，行使
    該信用卡以刷卡購物，並於刷卡時，於信用卡簽帳單上偽造
    「丙○○」之署押（依簽帳單形式無需複寫，僅偽造1 枚）
    ，用以表示係該信用卡真正持卡人確認消費金額及持卡人同
    意對於所消費之金額遵守發卡銀行申請書所約定條款負繳清
    責任之意後，持以行使交付於該特約商店，致各該特約商店
    店員誤認係真正持卡人持卡消費而陷於錯誤，交付如刷卡金
    額所示價值之物品，足以生損害於該特約商店、發卡銀行及
    真正名義人丙○○。嗣於96年3 月14日，因丙○○收到國泰
    世華商業銀行所發出之消費簡訊，發現有異，始查知上情。
二、案經丙○○報請基隆市警察局報請臺灣板橋地方法院檢察署
    檢察官偵查起訴。
    理  由
一、本案被告甲○○所犯係死刑、無期徒刑、最輕本刑為3 年以
    上有期徒刑以外之罪，其於準備程序中就被訴事實為有罪之
    陳述，經本院告知簡式審判程序之旨，並聽取公訴人、被告
    之意見後，經合議庭裁定由受命法官獨任進行簡式審判程序
    ，合先敘明。
二、上揭犯罪事實，業據被告甲○○於警詢及本院審理時坦承不
    諱，且經證人即被害人丙○○及銀行行員乙○○分別於警訊
    、偵審中證述明確，復有丙○○所有國泰世華銀行96年4 月
    信用卡消費明細及帳單、國泰世華商業銀行交易一覽表、信
    用卡消費簽單、監視器翻拍照片影本、拉非爾金鑽店所提供
    被告之名片影本等件附卷可稽，足認被告自白與事實相符。
    本案事證明確，被告犯行堪以認定，應依法論科。
三、論罪科刑部分：
  (一)按簽帳單係以文字為一定之意思表示，持信用卡刷卡消費時
    ，在簽帳單上簽署姓名，除表示已收受特約商店所交付之交
    易標的物或消費標的，並確認該筆消費之憑證，具有表示法
    律上權利義務關係之證明，故簽帳單性質上除與收據相同外
    ，並且為信用卡發卡銀行依據此向簽帳人收款之憑證，屬私
    文書之一種。核被告所為，就附表一部分，係犯刑法第320
    條第1 項之竊盜罪；就附表二部分，係犯刑法第339 條之2
    第1 項之違法由自動付款設備取得他人之物罪；就附表三部
    分，係犯同法第216 條、第210 條之行使偽造私文書罪及同
    法第339 條第1 項之詐欺取財罪。
  (二)被告就附表二所示之以不正方法預借現金部分，因編號1 、
    2 所示之取款時間僅相距1 分鐘，時間緊接，且地點相同，
    則可認其係基於同一犯意接續而為，故僅論以一罪。
  (三)被告就附表三部分，其偽造署押之行為，乃偽造私文書之階
    段行為；其偽造私文書後，復持以行使，偽造私文書之低度
    行為應為行使之高度行為所吸收，均不另論罪。又被告每次
    刷卡時，其行使偽造簽帳單之行為即係被告施用詐術之行為
    ，是被告係以一行為而觸犯行使偽造私文書罪及詐欺取財物
    罪等二罪名，為想像競合犯，應依刑法第55條之規定，從一
    重之行使偽造私文書罪處斷。又原起訴意旨認被告所犯之行
    使偽造私文書及詐欺部分均屬犯意各別，均應分論併罰云云
    ，尚有誤會。
  (四)被告所犯上開1 次竊盜罪、2 次以違法由自動付款設備取得
    他人之物罪、4 次行使偽造私文書罪間，均係在新刑法施行
    後所犯，雖被害人均為同一，惟其俱為異時、異地為之，足
    認其前開各罪，犯意各別，罪名互異，各獨立成罪，應分論
    併罰。
  (五)爰審酌被告正值青年，竟未經被害人同意即擅自取用她人之
    信用卡，並以不正當方式取得財物及刷卡消費，行為實有不
    當，兼衡及其智識、品行、所生危害及犯後坦承犯行之態度
    等一切情狀，分別量處如主文所示之刑，並合併定其應執行
    刑，以示懲儆。
  (六)末查，被告犯罪之時間係於96年4 月24日以前，合於中華民
    國九十六年罪犯減刑條例所定之減刑條件，爰依該條例規定
    減刑之，並定其應執行之刑。
四、被告在如附表三所示簽帳單上所偽造之「丙○○」之署押4
    枚，均係偽造之署押，不問屬於被告與否，應依刑法第219
    條之規定，宣告沒收。
據上論斷，應依刑事訴訟法第273 條之1 第1 項、第299 條第1
項前段，刑法第320 條第1 項、第339 條之2 第1 項、第216 條
、第210 條、第339 條第1 項、第55條、第219 條、第51條第5
款，中華民國九十六年罪犯減刑條例第2 條第1 項第3 款、第7
條，判決如主文。
本案經檢察官丁○○到庭執行職務。
中　　華　　民　　國　　96　　年　　11　　月　　28　　日
                  刑事第十二庭  法　官  徐蘭萍
以上正本證明與原本無異。
如不服本判決應於送達後10日內向本院提出上訴狀。
                                書記官  莊川億
中　　華　　民　　國　　96　　年　　11　　月　　30　　日
附錄本案論罪科刑法條
中華民國刑法第三百二十條
意圖為自己或第三人不法之所有，而竊取他人之動產者，為竊盜
罪，處五年以下有期徒刑、拘役或五百元以下罰金。
意圖為自己或第三人不法之利益，而竊佔他人之不動產者，依前
項之規定處斷。
前二項之未遂犯罰之。
中華民國刑法第二百十條
偽造、變造私文書，足以生損害於公眾或他人者，處五年以下有
期徒刑。
中華民國刑法第二百十六條
行使第二百十條至第二百十五條之文書者，依偽造、變造文書或
登載不實事項或使登載不實事項之規定處斷。
中華民國刑法第三百三十九條
意圖為自己或第三人不法之所有，以詐術使人將本人或第三人之
物交付者，處五年以下有期徒刑、拘役或科或併科一千元以下罰
金。
以前項方法得財產上不法之利益或使第三人得之者，亦同。
前二項之未遂犯罰之。
附表一：竊盜罪部分
┌──┬────┬─────┬───────────┬────┬─────┐
│編號│ 時  間 │  地  點  │  行竊方法及竊得物品  │ 罪  名 │ 宣 告 刑 │
├──┼────┼─────┼───────────┼────┼─────┤
│ 1. │96年3 月│臺北縣中和│乘丙○○出國之際，竊取│竊盜    │處有期徒刑│
│    │3 日10時│市○○路15│其放置於住處之卡號4023│        │參月，減為│
│    │許      │3 號3 樓詹│─1007─0025─6863號國│        │有期徒刑壹│
│    │        │念珠住處  │泰世華商業銀行信用卡一│        │月又拾伍日│
│    │        │          │枚                    │        │          │
└──┴────┴─────┴───────────┴────┴─────┘
附表二：以不正方法由自動付款設備詐欺罪部分
┌──┬────┬─────┬───────────┬───────┬─────┐
│編號│ 時  間 │  地  點  │以不正方法由自動付款設│ 罪  名       │ 宣 告 刑 │
│    │        │          │備取得之財物金額      │              │          │
├──┼────┼─────┼───────────┼───────┼─────┤
│ 1. │96年3 月│臺北縣中和│20000 元              │意圖為自己不法│處有期徒刑│
│    │3 日11時│市○○路62│                      │之所有，以不正│參月，減為│
│    │50分許  │號7 ─11中│                      │方法由自動付款│有期徒刑壹│
│    │        │安店內設置│                      │設備取得他人之│月又拾伍日│
│    │        │之中國信託│                      │物            │          │
│    │        │商業銀行自│                      │              │          │
│    │        │動櫃員機  │                      │              │          │
├──┼────┼─────┼───────────┼───────┼─────┤
│ 2. │96年3 月│臺北縣中和│20000 元              │與前開之罪可認│          │
│    │3 日11時│市○○路62│                      │係接續犯      │          │
│    │51分許  │號7 ─11中│                      │              │          │
│    │        │安店內設置│                      │              │          │
│    │        │之中國信託│                      │              │          │
│    │        │商業銀行自│                      │              │          │
│    │        │動櫃員機  │                      │              │          │
├──┼────┼─────┼───────────┼───────┼─────┤
│ 3. │96年3 月│臺北縣永和│20000 元              │意圖為自己不法│處有期徒刑│
│    │4 日16時│市○○路一│                      │之所有，以不正│參月，減為│
│    │36分許  │段67號兆豐│                      │方法由自動付款│有期徒刑壹│
│    │        │國際商業銀│                      │設備取得他人之│月又拾伍日│
│    │        │行雙和分行│                      │物            │          │
│    │        │自動櫃員機│                      │              │          │
└──┴────┴─────┴───────────┴───────┴─────┘
附表三：行使偽造私文書及詐欺罪部分
┌──┬────┬────┬────┬────┬─────────┬──────┐
│編號│盜刷時間│盜刷地點│消費金額│簽帳單偽│  罪  名          │  宣告刑    │
│    │        │        │新臺幣  │造之署押│                  │            │
├──┼────┼────┼────┼────┼─────────┼──────┤
│ 1. │96年3 月│臺北縣板│1170元  │丙○○簽│行使偽造私文書，足│處有期徒刑參│
│    │6 日14時│橋市○ 段│        │名一枚  │以生損害於他人，如│月，減為有期│
│    │13 分許 │129 之2 │        │        │附表三編號1 所示簽│徒刑壹月又拾│
│    │        │號中華石│        │        │帳單上偽造之「詹念│伍日        │
│    │        │油三民站│        │        │珠」之署押壹枚沒收│            │
│    │        │        │        │        │                  │            │
├──┼────┼────┼────┼────┼─────────┼──────┤
│ 2. │96年3 月│臺北市中│869元   │丙○○簽│行使偽造私文書，足│處有期徒刑參│
│    │7 日凌晨│山區雙城│        │名一枚  │以生損害於他人，如│月，減為有期│
│    │零時53分│街32巷8 │        │        │附表三編號2 所示簽│徒刑壹月又拾│
│    │許      │之3 號1 │        │        │帳單上偽造之「詹念│伍          │
│    │        │樓瓦砌小│        │        │珠」之署押壹枚沒收│            │
│    │        │吃店    │        │        │                  │            │
├──┼────┼────┼────┼────┼─────────┼──────┤
│ 3. │96年3 月│臺北縣八│1230元  │丙○○簽│行使偽造私文書，足│處有期徒刑參│
│    │9 日13時│里鄉龍米│        │名一枚  │以生損害於他人，如│月，減為有期│
│    │19分許  │路2 段  │        │        │附表三編號3 所示簽│徒刑壹月又拾│
│    │        │150 號龍│        │        │帳單上偽造之「詹念│伍日        │
│    │        │形加油站│        │        │珠」之署押壹枚沒收│            │
├──┼────┼────┼────┼────┼─────────┼──────┤
│ 4. │96年3 月│臺北縣中│16000元 │丙○○簽│行使偽造私文書，足│處有期徒刑參│
│    │14日10時│和市員山│        │名一枚  │以生損害於他人，如│月，減為有期│
│    │51分許  │路335 號│        │        │附表三編號4 所示簽│徒刑壹月又拾│
│    │        │拉非爾金│        │        │帳單上偽造之「詹念│伍日        │
│    │        │鑽店    │        │        │珠」之署押壹枚沒收│            │
└──┴────┴────┴────┴────┴─────────┴──────┘
